【裁判字號】    97,聲,442
【裁判日期】    971225
【裁判案由】    返還提存物
【裁判全文】
臺灣苗栗地方法院民事裁定               97年度聲字第442號
聲  請  人  合作金庫商業銀行股份有限公司
法定代理人  乙○○
代  理  人  甲○○
相  對  人  丙○○
上列聲請人聲請返還提存物事件，本院裁定如下：
    主    文
本院九十三年度存字第七七號提存事件，聲請人所提存之中央政
府重大交通建設公債八十六年度甲類第十期債券，面額計新臺幣
壹佰萬元，准予返還。
    理    由
一、按訴訟終結後，供擔保人證明已定20日以上之期間，催告受
    擔保利益人行使權利而不行使者，法院應依供擔保人之聲請
    ，以裁定命返還提存物，民事訴訟法第104 條第1 項第3 款
    定有明文。另依同法第106 條，前開規定於其他依法令供訴
    訟上之擔保者準用之。
二、本件聲請意旨略以：聲請人（原為中國農民銀行股份有限公
    司，於民國95年5 月1 日與合作金庫商業銀行股份有限公司
    合併，合併後名稱為合作金庫商業銀行股份有限公司，概括
    承受其之權利義務）與相對人間清償借款事件，聲請人前遵
    本院87年度裁全字第733 號民事裁定，為擔保假扣押執行，
    曾提供臺灣土地銀行87年度第1 期土地金融債券，面額計新
    臺幣100 萬元為擔保，經本院以87年度存字第928 號提存事
    件提存後，聲請本院87年度執全字第606 號假扣押強制執行
    ；嗣幾經聲請人聲請變換提存物（本院88年度聲字第84號、
    89年度聲字第54號、91年度聲字第6 號、92年度聲字第345
    號），而以同額之中央政府重大交通建設公債86年度甲類第
    10期債票為擔保，經本院以93年度存字第77號提存書提存在
    案。茲因聲請人業以97年度裁全聲字第23號民事裁定撤銷上
    開假扣押裁定，並撤回假扣押執行程序，且經本院97年度聲
    字第292 號民事裁定，定20日以上期間催告受擔保利益人即
    相對人行使權利，惟相對人逾期而未行使權利，為此聲請返
    還擔保金等語。
三、聲請人前開主張，業據其提出本院97年度聲字第292 號民事
    裁定、民事庭97年11月24日苗院燉民詳97聲292 字第31689
    號通知、93年度存字第77號提存書（以上均影本）等件為證
    ，並經本院依職權調閱上開卷宗核明屬實。次查相對人並未
    於所定期間內對聲請人提出損害賠償之請求，亦經本院依職
    權查明無訛，聲請人之聲請核與前揭規定相符，應予准許。
四、依民事訴訟法第95條，裁定如主文。
中    華    民    國    97    年    12    月    25    日
                  民事庭法  官  王萬金
以上正本係照原本作成。
如不服本裁定應於送達後10日內向本院提出抗告狀，並繳納抗告
費新臺幣1,000元。
                        書記官  劉碧雯
中    華    民    國    97    年    12    月    25    日


司法院資訊處製作；財團法人民間司法改革基金會備份。
